臺灣高等法院刑事判決　　　　　　　　　　　　　九十一年度上訴字第二六八九號
　　上　訴　人　臺灣臺北地方法院檢察署檢察官
　　被　　　告　甲○○
右上訴人因被告偽造文書等案件，不服臺灣臺北地方法院九十一年度訴字第六四號，
中華民國九十一年七月十二日第一審判決（起訴案號：臺灣臺北地方法院檢察署九十
年度偵字第一三四○五號、第一三八○○號）提起上訴，本院判決如左：
    主  文
上訴駁回。
    理  由
一、本件公訴意旨訴如起訴書所載（參附件）。
二、按案件曾經判決確定者，應為免訴之判決，刑事訴訟法第三百零二條第一款定有
    明文。此項原則，關於實質上一罪或裁判上一罪，其一部事實已經判決確定者，
    對於構成一罪之其他部分，亦均有適用，故刑法第五十五條想像競合犯、牽連犯
    ，同法第五十六條連續犯之犯罪，其一部事實既經判決確定，其效力即及於其他
    部分，關於其他部分之另一公訴，亦應諭知免訴。主要係以同一案件，基於審判
    不可分之關係，在審理事實之法院，對於全部犯罪事實，按照刑事訴訟法第二百
    六十七條之規定本應予以審判，且已經法院為實體上之確定判決，不能更為實體
    上之裁判，故其確定判決之既判力，自應及於最後審理事實法院宣示判決前之全
    部犯罪事實。（最高法院三十二年上字第二五七八號、三十二年非字第四十六號
    判例、四十九年台非字第二０號參照）。
三、經查：被告甲○○自民國八十九年二月間某日起，至同年七月十三日止，與綽號
    「阿德」之不詳姓名成年男子，共同基於概括犯意，先後多次，連續利用他人失
    竊或其他原因而離其持有之證件，以偽造他人之身分證、駕駛執照、私文書、署
    押，再持以行使而申請行動電話門號，足以生損害於他人之犯行，業經本院以九
    十年度上訴字第九七三號於九十年四月二十五日判處有期徒刑一年六月，嗣於九
    十年六月一日，確定在案，有本院九十年六月五日院賓刑正字第八九七八號函暨
    附件判決書正本，及被告之臺灣高等法院檢察署刑案記錄簡覆表、本院被告全國
    前案紀錄表各一份附卷（見台灣台北地方法院檢察署九十年度偵字第一三四○五
    號偵查卷第一頁、第二頁至第六頁、原審卷第十三頁至第十八頁、本院卷附）可
    稽。而本件公訴意旨所指被告基於概括犯意所為之連續犯罪時間為八十九年九月
    間至九十年三月三十日，與前揭已經判決確定之犯罪事實，不僅時間密接，且其
    犯罪手法，及所犯構成要件，均屬相同，應認係基於概括犯意而反覆為之，有連
    續犯之裁判上一罪關係，前案既經判決確定，依審判不可分原則，該前案判決之
    效力，應及於本件全部犯罪事實，揆諸前揭說明，本件自應為免訴之判決。
四、原審認本件公訴意旨所指被告基於概括犯意所為之連續犯罪時間為八十九年九月
    間至九十年三月三十日，與前揭已經判決確定之犯罪事實，有連續犯之裁判上一
    罪關係，為前案確定判決之效力所及，而諭知本件免訴，核無不合。檢察官上訴
    意旨略以：本件部分連續犯行係在前案偵查起訴或第一審判決之後所為，係另行
    起意，無連續偽造私文書之概括犯意，要無刑法上關於連續犯之裁判上一罪之認
    定，而有刑事訴訟法第三百零二條第一款免訴判決之適用云云，核無理由，應予
    駁回。並不經言詞辯論為之。
據上論斷，應依刑事訴訟法第三百六十八條、第三百七十二條，判決如主文。
中      華      民      國    九十一    年      九      月     三十     日
                              臺灣高等法院刑事第十五庭
                                  審判長法  官  房  阿  生
                                        法  官  蔡  光  治
                                        法  官  雷  元  結
右正本證明與原本無異。
如不服本判決應於收受送達後十日內向本院提出上訴書狀，其未敘述上訴之理由者並
得於提起上訴後十日內向本院補提理由書（均須按他造當事人之人數附繕本）。
                                        書記官  黃  德  煌
中      華      民      國    九十一    年      十      月      二      日
